臺灣新竹地方法院刑事判決
上　訴　人　臺灣新竹地方法院檢察署檢察官
被　　　告　乙○○
選任辯護人　張堂歆律師
上列上訴人因被告過失傷害案件，不服本院竹北簡易庭中華民國
94年3月28日94年度竹北交簡字第128號刑事簡易判決（聲請簡易
判決處刑書案號：93年度調偵字第88號）提起上訴，本院管轄之
第二審法院合議庭，判決如下：
    主  文
原判決撤銷。
乙○○因過失傷害人，處拘役肆拾日，如易科罰金，以佰元折
算壹日。緩刑貳年。
    事實及理由
壹、構成犯罪事實：
    乙○○於民國92年7月30日下午3時50分許，駕駛車牌號碼2L
    －2406號自小客車，沿新竹縣湖口鄉○○街行駛，行經新竹
　　縣湖口鄉○○街與民生街口無動作號誌之交岔路口，欲左轉
    進入民生街往楊梅方向行駛時，本應注意左轉車應讓直行車
    先行，且應注意車前狀況，隨時採取必要之安全措施，又行
    經無動作號誌之路口，應減速慢行，且依當時天候晴、路面
    柏油、乾燥、無缺陷、無障礙物、視距良好之情形下，亦無
    不能注意之情事，竟疏未注意，而貿然左轉，適有江和境（
    原名江張清，未考領普通重型機車駕駛執照）騎乘車牌號碼
    GPL－620號重型機車，後座搭載甲○○及范盛賓，沿民生街
    往湖口市區方向直行駛至，而在交岔路口，由乙○○所駕駛
    之自小客車右前方保險桿撞及江和境所駕駛之重型機車右側
    ，使機車因而人車倒地，甲○○則受有右小腿後跟嚴重撕裂
    傷合併足踝內踝骨骨折併皮膚缺損、右手挫傷合併第五指骨
    折之傷害。乙○○於肇事後在犯罪未被有偵查犯罪職權之機
    關或公務員發覺前，即向前往現場處理尚不知何人肇事之警
    員姚奕孝坦承為肇事人。
貳、認定犯罪事實所根據的證據及理由：
  (一)、被告乙○○於警局詢問時、偵查中及本院審理時之自白。
  (二)、告訴人即被害人甲○○於警詢、偵查中及本院審理時之指
      訴。
  (三)、並經證人江和境、范盛賓於警詢、偵查時證述明確。
  (四)、天主教湖口仁慈醫院診斷證明書一份
  (五)、此外，復有道路交通事故現場圖、調查報告表(一)、(二)、現
      場照片7幀、新竹縣警察局竹北分局交通事故談話紀錄表
      在卷可證。
  (六)、(1)汽車行駛至交岔路口，其行進、轉彎，應依左列規定：
      二、車輛行至無號誌或號誌故障而無交通警察指揮之交岔
      路口，支線道車應暫停讓幹線道車先行。未劃分幹、支線
      或同為幹線道或支線道者，轉彎車應暫停讓直行車先行；
      如同為直行車或轉彎車者，左方車應暫停讓右方車先行。
      六、轉彎車應讓直行車先行。又汽車行駛時，駕駛人應注
      意車前狀況，並隨時採取必要之安全措施。道路交通安全
      規則第102條第2、6款、第94條第3項分別定有明文。而上
      開車禍之現場係三岔路，並無動作號誌，被告係轉彎車，
      此有上開道路交通事故調查報告表(一)（各欄項目明細內容
      ）及交通事故談話紀錄表可查，凡此攸關道路交通安全之
      規則，為被告所應注意。
      (2)是依照上開規定，被告上開時地駕駛上開車輛時自應遵
      守上述交通安全規定，而有該等注意義務甚明。又被告肇
      致本件車禍時，天候、光線、路況及視距皆係良好，此已
      經被告供明在卷，並有上開道路交通事故調查報告表(一)(二)
      （各欄項目明細內容）可參，足認被告並無不能注意之情
      事，而被告駕車行經上開路段，進入民生街往楊梅方向行
      駛時，疏未注意左轉車讓直行車先行，亦未注意車前狀況
      ，採取必要之安全措施，並減速慢行，而撞上告訴人甲○
      ○被江和境所搭載之機車並因而造成告訴人受傷，足見被
      告對於本件車禍之發生有過失。
      (3)再江和境搭載告訴人甲○○所騎乘機車行經上開路段時
      ，亦應遵守上述交通規則之規定，且駕駛人江和境並未考
      領重型機車駕駛執照，竟無照駕駛重型機車，此有交通部
      公路總局新竹區監理所桃園監理站函附卷可憑，江和境亦
      有違道路交通安全規則之規定，然駕駛人江和境縱係有過
      失，亦不能因此解免被告前開之過失責任甚明。
      (4)是被告之於本件車禍，既有如上述之過失，而告訴人亦
      確因本件車禍受有前述之傷害，則被告之過失行為與告訴
      人所受傷害間，顯有相當因果關係。
、撤銷改判的理由：
  (一)、撤銷原判決的理由：原判決認被告乙○○涉有過失傷害罪
      嫌，而予論罪科刑，固非無見，然告訴人甲○○所搭乘機
      車之駕駛人江和境係未考領重型機車駕駛執照，此有上開
      道路交通事故調查報告表(二)駕駛資格情形係「7.不明」
      載明在卷，並有本院函調交通部公路總局新竹區監理所桃
      園監理站函附卷可憑，原判決未予敘述，尚有誤會；再被
      告有自首之情形（如後述），原判決亦疏未詳查審酌，容
      有未洽，是上訴人以原審判決過輕等等，提起上訴，指摘
      原判決不當，雖為無理由，然原判決既有如上可議之處，
      自屬無可維持，自應將原判決予以撤銷改判。
  (二)、自為判決的論罪科刑理由：
      (1)核被告乙○○所為，係犯刑法第284條第1項前段之過失
        傷害罪。
      (2)刑罰減輕事由（自首）：又被告於肇事後在犯罪未被有
        偵查犯罪職權之機關或公務員發覺前，即向前往現場處
        理尚不知何人肇事之警員姚奕孝坦承其為肇事人，此業
        經被告供明在卷，並經證人即告訴人甲○○於本院審理
        時陳述屬實，且有本院製作之公務電話紀錄在卷可憑，
        被告對於未發覺之犯罪自首而接受裁判，應依法減輕其
        刑。
      (3)科刑：
        1.主刑：爰審酌被告並無犯罪前科，素行尚佳，因一時
          不慎，致有本件犯行，並參諸被告之過失情節、過失
          程度、被害人所受傷害情形，及被告於本院審理後，
          業已與被害人達成民事和解，犯後均坦白承認犯行等
          一切情狀，量處如主文所示之刑，並諭知易科罰金之
          折算標準。
        2.緩刑：被告前未曾受有期徒刑以上刑之宣告，有臺灣
          高等法院被告前案紀錄表及臺灣新竹地方法院檢察署
          刑案資料查註紀錄表各一份在卷可參，被告因一時失
          慎致觸犯刑章，犯後已深知悔悟，且被告於本院辯論
          終結後之94年11月16日業已與告訴人達成和解，有刑
          事陳報暨聲請狀所附之收據影本一紙在卷可稽，並經
          本院與告訴人民事訴訟之代理人確認，製有公務電話
          紀錄表附卷為憑，歷經此次偵審程序及科刑判決之教
          訓後，當已知所警惕，相信不會再犯，故本院認為前
          開對其所宣告之刑，以暫不執行為適當，爰併予宣告
          緩刑二年，以勵來茲而啟自新。
肆、適用法律的依據：
  (一)、程序法方面：刑事訴訟法第455條之1第1項、第3項、第
      369條第1項前段、第364條、第299條第1項前段。
  (二)、實體法方面：刑法第284條第1項前段、第62條前段、第41
      條第1項、第74條第1款，罰金罰鍰提高標準條例第1條前
      段、第2條，判決如主文。
本案經檢察官魏廷勳到庭執行職務。
中　　華　　民　　國　　94　　年　　11　　月　　24　　日
                    刑事第四庭審判長法  官  林秋宜
                                    法  官  馮俊郎
                                    法  官  蔡欣怡
以上正本證明與原本無異。
不得上訴。
中　　華　　民　　國　　94　　年　　11　　月　　24　　日
                                    書記官  馮玉玲
附錄本案論罪科刑實體法條全文：
刑法第284條第1項：
因過失傷害人者，處六月以下有期徒刑、拘役或五百元以下罰金
，致重傷者，處一年 以下有期徒刑、拘役或五百元以下罰金。
